【裁判字號】    95,訴,840
【裁判日期】    951229
【裁判案由】    搶奪
【裁判全文】
臺灣屏東地方法院刑事判決               95年度訴字第840號
公  訴  人  臺灣屏東地方法院檢察署檢察官
被      告  寅○○
                    現於臺灣屏東看守所
被      告  庚○○
被      告  戊○○
                    現於臺灣屏東看守所
上列被告因搶奪案件，經檢察官提起公訴（95年度偵字第5128、
5169、5222號）及追加起訴（95年度偵字第6792號）本院判決如
下：
    主  文
寅○○犯如附表編號1 至6 所示之罪，各處如附表編號1 至6 所
示之刑，應執行有期徒刑壹年拾月，扣案鑰匙貳支，均沒收。被
訴搶奪部分無罪。
庚○○共同犯搶奪罪，累犯，處有期徒刑捌月；又犯如附表編號
7至11 所示之罪，各處如附表編號7 至11所示之刑，應執行有期
徒刑貳年月，扣案鑰匙壹支，沒收。被訴竊盜部分無罪。
戊○○共同犯搶奪罪，累犯，處有期徒刑捌月。
    事  實
一、被告寅○○各基於意圖為自己不法所有之犯意，分別於附表
    編號1 至6 之「時間」、「地點」欄所示之時、地，以附表
    編號1 至6 之「犯罪方式」欄所示之犯罪方式，竊取附表編
    號1至6之「被害人」、「所得財物」欄所示之被害人之財物
    ，嗣分別於(一)95年8 月2 日19時許，因附表編號3 之被害人
    子○○報警，經警通知寅○○於同日22時到案而查獲。(二)95
    年8 月17日17時許，為警於屏東縣林邊鄉○○路185 號查獲
    ，並扣得被告寅○○所有供犯附表編號2 之罪用之鑰匙1支
    ；(三)嗣於95年8 月24日13時許，為警在屏東縣萬巒鄉萬巒國
    小內，見寅○○、庚○○二人行跡可疑，遂向前盤查，然庚○○竟乘隙騎機車逃逸，寅○○則被帶回警局調查而查獲，
    並扣得寅○○所有供犯附表編號4 、5 、6 之罪用之鑰匙1
    支。
二、被告庚○○各基於意圖為自己不法所有之犯意，分別於附表
    編號7 至11之「時間」、「地點」欄所示之時、地，以附表
    編號7 至11之「犯罪方式」欄所示之犯罪方式，竊取附表編
    號7 至11之「被害人」、「所得財物」欄所示之被害人之財
    物。
三、被告庚○○、戊○○共同基於意圖為自己不法所有之犯意，
    於95年8 月24日當日10時許前之某時，先由陳正宇，在屏東
    縣萬巒鄉萬巒國小，向寅○○借得車牌號碼為PML-471 號之
    機車後，再由庚○○騎乘該車搭載戊○○，於同日10時許，
    在屏東縣潮州鎮○○路57號前，見丑○○獨自一人不及防備
    之際，由坐在後座之戊○○下手搶奪丑○○所背白色手提包
    1 只【內有現金新臺幣（下同）7,500 元、NOKIA 手機1 支
    、銀行提款卡及信用卡各5 張、身分證、駕照、健保卡各1
    張】，得手後旋即駕車離去，嗣丑○○報警處理，於同日13
    時許，為警在屏東縣萬巒鄉萬巒國小內，見寅○○、庚○○
    二人行跡可疑，遂向前盤查，然庚○○竟乘隙騎機車逃逸，
    寅○○則被帶回警局調查，另於同日21時許，為警在上開國
    小內，逮捕騎車返回該處之庚○○而查獲，並扣得被告庚○○所有供犯附表編號9 至11所示犯罪用之鑰匙1 支，及於己○○報警處理，經警採集現場指紋送內政部警政署刑事警察
    局鑑驗，經比對結果為庚○○之指紋而查獲。
四、案經屏東縣警察局潮州分局、東港分局報由臺灣屏東地方法
    院檢察署檢察官偵查起訴及屏東縣警察局東港分局報由臺灣
    屏東地方法院檢察署檢察官追加起訴。
    理  由
壹、有罪部分：
一、按傳聞法則之重要理論依據，在於傳聞證據未經當事人之反
    對詰問予以核實，乃予排斥，惟若當事人已放棄對原供述人
    之反對詰問權，於法院審判時表明同意該等傳聞證據可作為
    證據，基於證據資料愈豐富，愈有助於真實發現之理念，並
    貫徹刑事訴訟法修法加重當事人進行主義之精神，確認當事
    人對於證據能力有處分權之制度，傳聞證據經當事人同意作
    為證據，法院認為適當者，亦得為證據。另當事人於調查證
    據時，對於傳聞證據表示「沒有意見」、「對於證據調查無
    意見」，而未於言詞辯論終結前聲明異議，應視為已有將該
    等傳聞證據採為證據之同意，此刑事訴訟法第159 條之5 定
    有明文。經查，本件被告、選任辯護人及檢察官均對本院所
    提示被告以外之人在審判外陳述之證據的證據能力均不爭執
    ，本院審酌各該證據作成之情況，認為適當，依刑事訴訟法
    第159 條之5 得作為證據，核先敘明。
二、上開犯罪事實，除據被告寅○○、庚○○、戊○○於本院審
    理時坦承不諱外，並經證人即被害人癸○○、丙○○、子○○、趙鄭來春、林怡怜、壬○○、卯○○、曹天頭、辰○○
    、乙○○、丁○○、甲○○、辛○○、丑○○分別於警詢時
    證述明確，且有車輛協尋證明單6 紙、贓物認領保管單10紙
    、照片53幀及內政部警政署刑事警察局95年10月5 日刑紋字
    第0950134411號鑑驗書1 紙附卷可證，此外，復有扣案被告
    寅○○所有分別供附表編號2 及附表編號4 、5 、6 之犯罪
    用鑰匙各1 支、被告庚○○所有供犯附表編號9 至11所示犯
    罪用之鑰匙1 支可參，本件事證明確，被告犯行應可認定。
三、論罪科刑：
  (一)核被告寅○○就附表編號1 至6 所示之犯行，均係犯刑法第
    320 條第1 項之竊盜罪；被告庚○○就附表編號7 所示之犯
    行係犯刑法第321 條第1 項第1 款之夜間侵入住宅竊盜罪，
    就附表編號8 至11所示之犯行，均係犯刑法第320 條第1項
    之竊盜罪；另被告庚○○、戊○○搶奪丑○○部分，均係犯
    刑法第325 條第1 項之搶奪罪。
  (二)共同正犯：被告庚○○、戊○○就搶奪丑○○之犯行，有犯
    意之聯絡及行為之分擔，均為共同正犯。
  (三)接續犯：被告庚○○就附表編號8 所示之二次竊盜犯行，密
    切接近之時、在地實施，侵害相同的財產法益，各行為之獨
    立性極為薄弱，依一般社會健全觀念，在時間差距上，難以
    強行分開，在刑法評價上，予以包括一行為予以評價，較為
    合理，因此在於連續犯廢除後，有關財產法益之犯罪，本院
    認宜將原先實務上認定接續犯要件之「同一法益」要件，放
    寬認僅須「相同法益」即可（最高法院法官花滿堂著「牽連
    犯、連續犯廢除後之適用問題」，刊於「最高法院學術研究
    會叢書(十二)- 刑法修正後之適用問題」乙書第176 、177 頁；
    林鈺雄著「新刑法總則」第56 2、563 頁；陳志輝著「牽連
    犯與連續犯廢除後之犯罪競合問題」乙文，刊於月旦法學雜
    誌第122 期第19頁可供參酌）。
  (四)累犯：
    被告寅○○於94年間因違反毒品危害防制條例案件，經本
      院以94年度訴字第96號判決判處有期徒刑8 月確定，於95
      年1 月10日縮短刑期執行完畢，有卷存臺灣高等法院被告
      前案紀錄表1 紙可查，其受徒刑執行完畢後，5 年以內分
      別故意再犯本件有期徒刑以上之罪，均為累犯，各應依刑
      法第47條第1項之規定加重其刑。
    被告庚○○因於94年間因公共危險案件，經南部地方軍事
      法院以94年和審字第349 號判決判處有期徒刑6 月確定，
      甫於94年12月29日易科罰金執行完畢，有臺灣高等法院被
      告前案紀錄表1 紙在卷可查，其於受徒刑之執行完畢，於
      5 年以內分別故意再犯本件有期徒刑以上之罪，均為累犯
      ，各應依刑法第47條第1 項之規定加重其刑。
    被告戊○○於91年間，因施用毒品案件，經本院以91年度
      訴字第930 號判決判處應執行有期徒刑10月確定，另於93
      年間，又因施用毒品案件，經本院以93年度訴字第151 號
      判決判處有期徒刑10月確定，嗣上開2罪接續執行，於94
      年10月31日縮刑期滿執行完畢，有臺灣高等法院被告前案
      紀錄表1 紙在卷可查，其於受徒刑之執行完畢，於5 年以
      內故意再犯本件有期徒刑以上之罪，為累犯，應依刑法第
      47條第1 項之規定加重其刑。
  (五)數罪併罪：
    被告寅○○就附表所示編號1 至6 之犯行，犯意各別，行
      為有異，皆可獨立評價，應分論併罰。
    被告庚○○就附表所示編號7 至11及搶奪丑○○等犯行，
      犯意各別，行為有異，皆可獨立評價，應分論併罰。
  (六)本院審酌被告三人有多次前科，有上開臺灣高等法院被告前
    案紀錄表可考，素行非佳，且正值青壯，竟不思正途謀生，
    猶思不勞而獲，而以竊盜或搶奪之方式取得財物，行為實不
    足取，更造成社會治安之破壞，自應受相當之刑事非難，惟
    念被告三人均能坦承犯行態度良好，且犯罪所得已大部分返
    還予被害人等一切情狀，分別量處如主文所示之刑，並就被
    告寅○○、庚○○部分定應執行之刑如主文所示，以示懲戒
    。扣案被告寅○○所有分別供附表編號2 及附表編號4 、5
    、6 之犯罪用之鑰匙2 支，及扣案被告庚○○所有供犯附表
    編號9 至11所示犯罪用之鑰匙1 支，均應依刑法第38條1 項
    第2 款之規定，均宣告沒收。
貳、無罪部分：
一、公訴意旨另認附表編號6 部分，被告庚○○先騎機車載被告
    寅○○前往安泰醫院，並於被告寅○○竊盜時在外把風；而
    有關被告庚○○、戊○○搶奪丑○○部分，被告寅○○有事
    先參與謀議，事後並分用搶奪所得財物購買之毒品，因認被
    告庚○○就附表編號6 部分另涉犯刑法第320 條第1 項竊盜
    罪，被告寅○○就搶奪丑○○部分，另涉刑法第325 條第1
    項之搶奪罪等語。
二、公訴人認被告庚○○涉犯附表編號6 所示之犯行，無非係以
    (一)共同被告寅○○於警詢、偵查中之自白(二)被害人卯○○於
    警詢之指訴(三)機車贓物認領保管單1 紙及監視器錄影畫面翻
    拍照片8 幀為據；另認被告寅○○搶奪丑○○之犯行，係以
    共同被告庚○○、戊○○於警、偵之自白(二)被害人丑○○於
    警詢之指訴(三)贓物認領保管單1 紙為主要依據。惟訊據被告
    庚○○，固坦承有載寅○○前往安泰醫院，然堅決否認有何
    竊盜之犯行，辯稱：當時因寅○○沒機車，叫我載他前往東
    港鎮安泰醫院，我不知道他要偷機車，也沒有把風等語；被
    告寅○○固坦承有將機車借予庚○○，及分用毒品等情，然
    堅決否認何何搶奪犯行，辯稱：我不知道庚○○、戊○○向
    我借車係去搶奪，他們只是說要出去而已等語。
三、按犯罪事實應依證據認定之，無證據不得認定其犯罪事實；
    不能證明被告犯罪者，應諭知無罪之判決，刑事訴訟法第15
    4 條第2 項、第301 條第1 項分別定有明文。又按刑事訴訟
    法第161 條第1 項規定：檢察官就被告犯罪事實，應負舉證
    責任，並指出證明之方法。對於其所訴之被告犯罪事實，應
    負提出證據及說服之實質舉證責任，倘所提出之證據，不足
    為被告有罪之積極證明，或其闡明之證明方法，無從說服法
    官以形成被告有罪之心證，基於無罪推定之原則，自應為被
    告無罪判決之諭知。所謂「認定犯罪事實之證據」，係指足
    以認定被告確有犯罪行為之積極證據而言，如未發現相當證
    據，或證據不足以證明，自不能以推測或擬制之方法，以為
    裁判基礎；再者，刑事訴訟上證明之資料，無論其為直接證
    據或間接證據，均須達於通常一般人均不致於有所懷疑，而
    得確信其為真實之程度，始得據為有罪之認定，若其關於被
    告是否犯罪之證明未能達此程度，而有合理性懷疑之存在，
    致使無從形成有罪之確信，根據「罪證有疑，利於被告」之
    證據法則，即不得遽為不利被告之認定，其以情況證據（即
    間接證據）斷罪時，尤須基於該證據在直接關係上所可證明
    之他項情況事實，本乎推理作用足以確證被告有罪，方為合
    法，不得徒憑主觀上之推想，將一般經驗上有利被告之其他
    合理情況逕予排除。
四、經查：
  (一)有關被告庚○○部分：
    被告寅○○於警、偵時，僅陳述其叫被告庚○○騎乘機車
      載伊至安泰醫院而已，並未陳述被告庚○○有把風之行為
      （見屏東縣警察局潮州分局潮警刑字第0000000000號卷第
      27頁背面、95年度偵字第5128號卷第14頁），且於偵查中
      被告寅○○甚至陳述「庚○○不知道我要偷車」等語（見
      上開第5128號偵查卷第14頁），況依上開第0000000000號
      警卷第34頁之監視器錄影畫面翻拍照片，亦僅見寅○○一
      人，並未見被告庚○○，是被告寅○○於警、偵尚難作為
      被告庚○○仁不利之認定。
    又被害人卯○○於警詢之證述及機車贓物認領保管單，至
      多僅能證明被害人卯○○之上開機車遭竊盜，並經尋獲發
      還之事實，不足遽為推論被告庚○○有參與把風之行為；
      至上開監視器錄影畫面翻拍照片，並未見被告庚○○，已
      如上所述，自係對被告庚○○有利之證據，更不可能為被
      告庚○○不利之認定。
    綜上所述，本件依檢察官所指之證據，尚無法排除合理之
      懷疑，使人產生確信之程度，此外，復查無其他積極證據
      足認被告庚○○有何公訴人所指之上開犯行，既不能證明
      被告庚○○犯罪，揆諸首揭法律條文及判例說明，自應諭
      知被告庚○○無罪之判決。
  (二)有關被告寅○○部分：
    按同謀共同正犯中僅參與同謀之單純同謀犯，因其僅有參
      與犯罪謀議之行為，對於犯罪構成要件之具體行為既未參
      與，則其究於何時在何處與下手實施犯罪行為之正犯如何
      謀議，即為決定其是否成立同謀犯之重要證據，自須以積
      極證據加以嚴格證明，始得採為斷罪資料。經查，本件共
      同被告庚○○、戊○○於警詢及戊○○於偵查固分別陳述
      ：「因為當天我們三人在萬巒涼亭聊天談論準備行搶的問
      題，所以我向『黑仔』寅○○借該部PML-471 號重機車與
      戊○○騎乘外出找尋對象行搶」、「當時由我與庚○○及
      寅○○三人共同計劃行搶」、「寅○○應該知道我們是要
      去搶奪」等語。然共同被告庚○○於本院審理時則證述：
      因為沒有錢有說要去搶，忘了是誰提議的，三個人當時有
      意思要去搶奪，但寅○○不知道我們要騎那台機車去搶奪
      ，因為我們沒有講等語；另共同被告戊○○於本院審理時
      亦證述：因為我們沒有錢又吸毒，行搶之前三人有商議要
      去搶，忘了是誰提議的，就是朋友聊天說說而已，但沒有
      跟寅○○說借機車要去搶奪等語（均見本院95年12月20日
      言詞辯論筆錄）。顯見被告寅○○與庚○○、戊○○於聊
      天時固有提及因欠錢計劃行搶之事，但就具體以何方式行
      搶、推由何人行搶及何時行搶等有關搶奪之事，並無證據
      證明三人已達成協議，否則三人既已有協議，被告寅○○
      既未親自前往實施而提供機車作案，則依社會常情，被告
      庚○○又何須多此一舉再向寅○○借車之理？
    次按「被告或共犯之自白，不得作為有罪判決之唯一證據
      ，仍應調查其他必要之證據，以察其是否與事實相符。」
      刑事訴訟法第156 條第2 項定有明文。再者，在複數被告
      相互間關係的案件裏，為避免共犯可能將責任轉嫁給被告
      而使複數之共犯造成供述內容一致與犯罪替代之危險，故
      不得以複數共犯之陳述相互間作為補強證據，以作為被告
      有罪之證據（參照最高法院95年度台上字第5707判決及司
      法院印行之「刑事訴訟新制法律問題彙編」乙書第5 頁以
      下有關提案問題一之研討意見與結論）。經查，本件雖經
      庚○○、戊○○於警詢時為上開證述，然庚○○於偵查中
      即改稱寅○○不知我們借車要去搶劫等語（見95年度偵字
      第5128號卷第91頁），且戊○○於警詢時亦改稱有二人犯
      案，是伊跟庚○○作的等語（見95年度偵字第5128號卷第
      97頁），是庚○○、戊○○上開警詢是否實在即有可議，
      是本件除共同被告庚○○、戊○○上開於警、偵之自白外
      ，別無其他證據證明（詳如下述），則依上開說明，尚難
      以此二人之自白遽為被告寅○○有罪之認定。
    又共同被告戊○○偵查中陳述「寅○○應該知道我們是要
      去搶奪」乙語，係戊○○個人推測之詞，亦據其於本院審
      理時證述明確（見上開本院同日筆錄），是依刑事訴訟第
      160 條之規定，自不得作為被告寅○○不利之認定。
    至於被害人丑○○於警詢之證述，亦僅能證明有於上開時
      、地遭二人搶奪之事實，而贓物認領保管單，僅能證明被
      害人丑○○有取回部分遭搶奪之財物，均不足以證明被告
      寅○○有與庚○○、戊○○共犯該搶奪案件。
    綜上所述，本件依檢察官所指之證據，尚無法排除合理之
      懷疑，使人產生確信之程度，此外，復查無其他積極證據
      足認被告寅○○有何公訴人所指之犯行，既不能證明被告
      寅○○犯罪，揆諸首揭法律條文及判例說明，自應諭知被
      告寅○○無罪之判決。
、據上論斷，應依刑事訴訟法第299 條第1 項前段、第301 條
第1 項，刑法第28條、第320 條第1 項、第321 條第1 項第1 款
、第325 條第1 項、第47條第1 項、第51條第5 、9 、10款、第
38條第1項第2款，刑法施行法第1條之1 ，判決如主文。
中    華    民    國    95    年    12    月    29    日
                  刑事第一庭  審判長法  官  潘正屏
                                    法  官  羅培毓
                                    法  官  曾吉雄
以上正本證明與原本無異。
如不服本判決應於收受本判決送達後十日內向本院提出上訴書狀，
其未敘述上訴理由者，並得於提起上訴後十日內向本院補提理由
書狀（均須按他造當事人之人數附繕本）「切勿逕送上級法院」
                                    書記官  潘美碧
中    華    民    國    96    年    1     月    2     日
附表
┌──┬────┬──────┬───┬─────┬──────┬──────────────┐
│編號│ 時間   │  地    點  │被害人│所得財物  │ 犯罪方式   │   主        文             │
├──┼────┼──────┼───┼─────┼──────┼──────────────┤
│1   │95年6 月│高雄縣林園鄉│癸○○│CR7－715號│寅○○見車牌│犯竊盜罪，累犯，處有期徒刑4 │
│    │27 日16 │仁愛村仁愛路│      │機車      │號碼為CR7 －│月。                        │
│    │時許    │9號「夢想家 │      │          │71 5號機車之│                            │
│    │        │」網路咖啡店│      │          │鑰匙未拔下而│                            │
│    │        │前          │      │          │發動引擎竊取│                            │
│    │        │            │      │          │之          │                            │
├──┼────┼──────┼───┼─────┼──────┼──────────────┤
│2   │95年7 月│屏東縣東港鎮│丙○○│TXI－810號│寅○○以自備│犯竊盜罪，累犯，處有期徒刑4 │
│    │17 日13 │安泰醫院停車│      │機車      │之鑰匙竊取之│月，扣案鑰匙1 支沒收。      │
│    │時許    │場          │      │          │。          │                            │
├──┼────┼──────┼───┼─────┼──────┼──────────────┤
│3   │95年8 月│屏東縣東港鎮│子○○│電腦主機1 │寅○○訛稱要│犯竊盜罪，累犯，處有期徒刑4 │
│    │1日8時30│南興路183 號│      │台        │修電腦而得被│月。                        │
│    │分      │子○○之住宅│      │          │害人子○○之│                            │
│    │        │            │      │          │祖母趙鄭春來│                            │
│    │        │            │      │          │同意進入該住│                            │
│    │        │            │      │          │宅二樓房間竊│                            │
│    │        │            │      │          │取電腦主機1 │                            │
│    │        │            │      │          │台          │                            │
├──┼────┼──────┼───┼─────┼──────┼──────────────┤
│4   │95年8 月│屏東縣東港鎮│林怡怜│JZW －392 │寅○○以自備│犯竊盜罪，累犯，處有期徒刑4 │
│    │19 日16 │安泰醫院停車│      │號機車    │之鑰匙竊取之│月，扣案鑰匙1 支沒收。      │
│    │時30分許│場          │      │          │。          │                            │
├──┼────┼──────┼───┼─────┼──────┼──────────────┤
│5   │95年8 月│屏東縣東港鎮│壬○○│ZYP －115 │寅○○以自備│犯竊盜罪，累犯，處有期徒刑4 │
│    │22 日3時│興漁路慈峰宮│      │號機車    │之鑰匙竊取之│月，扣案鑰匙1 支沒收。      │
│    │30分許  │前          │      │          │。          │                            │
├──┼────┼──────┼───┼─────┼──────┼──────────────┤
│6   │95年8 月│屏東縣東港鎮│卯○○│PML －471 │寅○○以自備│犯竊盜罪，累犯，處有期徒刑4 │
│    │23 日12 │安泰醫院三樓│      │號機車    │鑰匙竊取之。│月，扣案鑰匙1 支沒收。      │
│    │時許    │員工停車場  │      │          │            │                            │
├──┼────┼──────┼───┼─────┼──────┼──────────────┤
│7   │民國95年│屏東縣林邊鄉│己○○│監視系統主│庚○○見該處│犯夜間侵入住宅竊盜罪，累犯，│
│    │8月14 日│林邊村忠孝路│      │機1 部、電│大門未關且家│處有期徒刑7 月。            │
│    │19時40分│55之7號     │      │腦螢幕1台 │中無人，侵入│                            │
│    │許      │            │      │          │該住宅以徒手│                            │
│    │        │            │      │          │竊取之。    │                            │
├──┼────┼──────┼───┼─────┼──────┼──────────────┤
│8   │95年8 月│屏東縣竹田鄉│辰○○│7 包七星牌│庚○○持石塊│犯竊盜罪，累犯，處有期徒刑4 │
│    │22 日7時│竹南村田埔路│乙○○│香煙。    │破壞檳榔攤玻│月。                        │
│    │40分許  │1 號之檳榔攤│      │WKH－713  │璃門（毀損部│                            │
│    │        │            │      │號機車。  │分未據告訴）│                            │
│    │        │            │      │          │，入內竊取謝│                            │
│    │        │            │      │          │梅花所有之7 │                            │
│    │        │            │      │          │包七星牌香  │                            │
│    │        │            │      │          │，得手後遭宋│                            │
│    │        │            │      │          │玉鴻發現，即│                            │
│    │        │            │      │          │旋佯稱要小便│                            │
│    │        │            │      │          │，見乙○○所│                            │
│    │        │            │      │          │有車牌號碼為│                            │
│    │        │            │      │          │WKH-713 號機│                            │
│    │        │            │      │          │車鑰匙未拔下│                            │
│    │        │            │      │          │，乃乘乙○○│                            │
│    │        │            │      │          │疏於防備之際│                            │
│    │        │            │      │          │，發動引擎竊│                            │
│    │        │            │      │          │取之。      │                            │
├──┼────┼──────┼───┼─────┼──────┼──────────────┤
│9   │95年8 月│屏東縣萬丹鄉│丁○○│XQP －998 │庚○○以自備│犯竊盜罪，累犯，處有期徒刑  │
│    │24 日15 │萬全村萬丹路│      │號機車    │之鑰匙竊取之│4月，扣案鑰匙1 支沒收。     │
│    │時許    │1 段516 號前│      │          │。          │                            │
├──┼────┼──────┼───┼─────┼──────┼──────────────┤
│10  │95年8 月│屏東縣佳冬鄉│甲○○│KIO －885 │庚○○以自備│犯竊盜罪，累犯，處有期徒刑  │
│    │24 日16 │中山路69 號 │      │號機車    │之鑰匙竊取之│4月，扣案鑰匙1 支沒收。     │
│    │時許    │            │      │          │。          │                            │
├──┼────┼──────┼───┼─────┼──────┼──────────────┤
│11  │95年8 月│屏東縣枋寮火│辛○○│KN5 －503 │庚○○以自備│犯竊盜罪，累犯，處有期徒刑  │
│    │24 日19 │車站        │      │號機車    │之鑰匙竊取之│4月，扣案鑰匙1 支沒收。     │
│    │時許    │            │      │          │。          │                            │
└──┴────┴──────┴───┴─────┴──────┴──────────────┘
本件論罪科刑法條：
刑法第320條第1項：
意圖為自己或第三人不法之所有，而竊取他人之動產者，為竊盜
罪，處5 年以下有期徒刑、拘役或5 百元以下罰金。
刑法第321條第1項第1款：
犯竊盜罪而有左列情形之一者，處6 月以上、5 年以下有期徒刑
：
一於夜間侵入住宅或有人居住之建築物、船艦或隱匿其內而犯之
者。
刑法第325條第1項：
意圖為自己或第三人不法之所有，而搶奪他人之動產者，處6 月
以上5 年以下有期徒刑。


司法院資訊處製作；財團法人民間司法改革基金會備份。
